# 股份支付

提问人：小辣椒 85308530 时间：2020-03-23 08:05:33
请问关于附件的股份支付 图示，这种按表格形式列的核算，是出自哪里呢？看准则和指南都是文字形式的，不清晰。
集团股份支付的处理.png
(195.13 KB, 下载次数: 28)
6 天前 上传
集团股份支付的处理.png
(195.13 KB, 下载次数: 28)
6 天前 上传

回答人：chenyiwei
这应该不是官方的，但对于该种特定情形（母公司以其自身权益工具结算，子公司作为接受服务企业无结算义务）
的会计处理原则表述还是符合准则规定的。

提问人：guangcpa 时间：2020-03-29 20:26:17
陈老师：您好！一个公司将公司的股份授予派往合营公司工作的员工，假设员工购买股份的成本是 10 元，这些股份的公允价值是 90 元， 1 、合营公司分录 （ 1 ）授予股份支付时，联营确认相关的费用和资产公积借：管理费用 80
贷：资本公积 80
2 、公司的调整分录
（ 1 ）公司确认股份支付
借：长期股权投资 80
贷：资本公积 80
（ 2 ）公司对合营公司进行权益法调整
借：长期股权投资-损益调整 -40
借：长期股权投资-其他权益变动 40
贷：投资收益-40
贷：资本公积 40 。
上述调整分录中，公司确认的长期投资、应承担的费用和资本公积是否有误
谢谢

回答人：chenyiwei
基本可以这样理解。

提问人：进击de巨人 时间：2020-06-22 08:05:04
请问各位老师，为什么限制性股票在授予时，为什么要做如下第二笔分录呢？内在逻辑是什么呢？@chenyiwei@younghan @李Q @cfj137
1.借：银行存款等（职工缴纳的认股款）
贷：股本
资本公积——股本溢价（倒挤）
2.借：库存股（发行限制性股票的数量×回购价格）
贷：其他应付款——限制性股票回购义务（包括未满足条件而须立即回购的部分）

回答人：chenyiwei
这是根据CAS 37第十一条、第十二条的规定确认回购义务相关的金融负债，因为是否回购取决于激励对象是否离职及是否满足业绩条件等，这都不是本企业可控制的事项，却无法证明其发生可能性可以忽略不计，故应计量的金额等于回购时可能被要求支付款项的折现值。

提问人：进击de巨人 时间：2020-06-23 12:33:06
请问陈老师，为什么股份支付中修改行权条件和条款等，对公司有利不调整，对公司不利则调整呢？这样规定是否是为了防止利润操纵呢？@chenyiwei

回答人：chenyiwei
在权益结算的股份支付中，等待期内不论条款如何修改，激励对象向本企业提供的服务都不有实质性的变化。而股份支付所确认的费用本质上是企业接受激励对象提供服务的薪酬费用。所以，准则要求无论条款和条件如何修改，至少应当确认原条款下的股份支付费用。当然这也确实有防范操纵的考虑在内。

提问人：进击de巨人 时间：2020-06-23 13:33:04
请问陈老师，为什么以权益结算的股份支付计算时用授予日权益工具公允价值，此后不再变动，而现金结算的股份支付计算时用资产负债表日的公允价值呢？@chenyiwei

回答人：chenyiwei
这与《企业会计准则第 37 号——金融工具列报》所规定的“发行方不应当确认权益工具的公允价值变动”有关，即自身权益工具一旦确认，后续不再确认其公允价值变动，均以购买日公允价值为基础计量股份支付费用。

提问人：星空下的小米 时间：2020-07-02 22:46:00
陈版，您好，有个股份支付的问题请教您。假设公司授予员工的股份金额是根据员工上年度的业绩概况，假设是100 元，按照年末该公司股票的市场价格折算成的股票，然后该员工需要再待满一年才能行权，那是否应该是确认100 元费用金额，并在服务期内进行分摊。谢谢

回答人：chenyiwei
基本可以这样处理。需注意该费用金额的计量基础是授予日的股票公允价值减去授予价格（行权价）之差。

提问人：dumingrain 时间：2020-09-03 08:05:08
陈版主，您好！咨询一个问题，一家拟上市公司A，A公司的股东B公司持有A公司45%，现在B公司的股东C公司将其持有B公司股权低价转让给A公司的其他个人股东或是员工，这对A公司来说，是否是属于股份支付？谢谢

回答人：chenyiwei
根据IFRS 2.3A：
A share-based payment transaction may be settled by another group entity (or a shareholder of any group entitya shareholder of any group entity) on behalf of the entity receiving or acquiring the goods or services. Paragraph 2 also applies to an entity that (a) receives goods or services when another entity in the same group (or a shareholder of any group entitya shareholder of any group entity) has the obligation to settle the share-based payment transaction, or (b) has an obligation to settle a share-based payment transaction when another entity in the same group receives the goods or services
unless the transaction is clearly for a purpose other than payment for goods or services supplied to the entity receiving them.因此，虽然B不控制A，但B的股东将B的股份低价转让给A的员工，对A而言应作为股份支付处理。

提问人：dumingrain 时间：2020-09-04 08:05:09
那这种情况下，拟上市公司的账务如何处理，也是计入资本公积和管理费用吗

回答人：chenyiwei
是。

提问人：dumingrain 时间：2020-09-07 16:32:00
那陈版主，这股份支付的价格是根据B公司价格来计算的吧？

回答人：chenyiwei
是。

提问人：dxnb123 时间：2020-09-04 10:33:10
老师，现在有一家公司拟申报精选层，报告期内有一次实际控制人低价增资，认定为股份支付，股份支付费用该如何计算。比如增资前股本 800 万，经评估的每股公允价值 10 元，实际控制人持股比例60%，本次增资实际控制人以每股 2 元的价格增资 200 万股。现在项目组有两种做法，①确认股份支付费用（10-2）200=1600万；②增资后公司价值 800 10+2002=8400，实际控制人持股比例（ 800 60%+200）/（800+200）=68%，持有股权价值 8400 68%=5712，确认股份支付费用5712-（ 80010 60%+200 2 ）=512

回答人：chenyiwei
你的第二种方法较为合理，即仅针对低价增加持股比例的部分认定股份支付。

提问人：liuguoan 时间：2020-09-10 08:05:06
陈版您好：A公司为拟上市公司，在梳理A公司历史沿革过程中发现报告期外存在股份支付公司未进行账务处理的情况，情形 1 、 2011 年A公司 34 名自然人股东以每股净资产 3 元每股的价格购买公司股份，A公司与 34 名自然人股东签订协议，上述 34 名自然人股东自获得股份之日起 6 年内不得离开公司且公司上市之日起三年内不转让公司的股份。同年也有投资机构以 17 元每股的价格购买公司的股份，若对该情形进行调整以 17 元减去 3 元后的金额 14 元乘以34 名自然人股东购买的股数分六年计入账面是否合理，期末的会计处理借管理费用-职工薪酬贷资本公积-股本溢价。情形 2 、A公司的实际控制人向自己的女儿以每股净资产的价格转让公司的股权，因其女儿未在公司任职，是否可以不界定为股份支付。 3 、A公司 34 名自然人股东中有人在 6 年的服务期限内离职，将股权转让给公司其他管理人员是否构成股份支付？若构成股份支付由于未满足当初入股时约定的服务期限条件条件而退出，原先就该人确认的股份支付费用转回，累计费用为零。因公司原先就未做账务处理，现在不做调整是否可行？
A公司 2014 年有限责任公司股改为股份制公司，因股份支付的账务处理不影响净资产股改前不在调整，股改后的每期期末在补充调整管理费用和资本公积是否合理？

回答人：chenyiwei
1 、“上述 34 名自然人股东自获得股份之日起 6 年内不得离开公司”：如果离开了公司则如何处理？另外如果六年已满但公司仍未上市，是否仍需遵循该项约定？
虽然《首发业务若干问题解答（ 2020 年 6 月修订）》规定“对设定服务期的股份支付，股份支付费用应采用恰当的方法在服务期内进行分摊，并计入经常性损益，发行人及中介机构应结合股权激励方案及相关决议、入股协议、服务合同等有关服务期的条款约定，充分论证服务期认定的依据及合理性”，但在目前的IPO实务操作中，对股份支付费用仍在授予日一次性计入损益多见。我们理解主要原因是此类在IPO申报阶段制定的股份支付计划通常不完善，且往往将服务期限的长短与实现IPO的时间表挂钩，导致对等待期的确定涉及复杂、主观的会计估计，难以达到“充分论证服务期认定的依据及合理性”的监管要求。你也可以分析近期成功过会的IPO案例，确定其中有无将股份支付费用在等待期内分摊确认的案例，确定此类案例（如有）对本案例有无参考价值。
2 、A公司的实际控制人向自己的女儿以每股净资产的价格转让公司的股权，因其女儿未在公司任职，可以不界定为股份支付。但应谨慎排除此项低价股权转让涉及受让方向本企业提供商品或服务的情况。
3 、由于如问题 1 所述，此类股份支付通常认定为在授予日一次性确认费用，故后续如有激励对象离职将股权转让给公司其他管理人员的情形，则前期已确认的股份支付费用不转回，本次（第二次）转让股权的价格低于本次授予日标的股份公允价值的差额确认股份支付费用。

提问人：liuguoan 时间：2020-09-14 08:05:07
陈版您好，如果对股份支付费用在授予日一次性计入损益，会计处理为：借管理费用-职工薪酬贷资本公积-股本溢价，金额为以 17 元减去 3 元后的金额 14 元乘以 34 名自然人股东购买的股数。上述会计处理是否正确

回答人：chenyiwei
基本可以这样理解。

提问人：liuguoan 时间：2020-09-15 14:11:00
3 、由于如问题 1 所述，此类股份支付通常认定为在授予日一次性确认费用，故后续如有激励对象离职将股权转让给公司其他管理人员的情形，则前期已确认的股份支付费用不转回，本次（第二次）转让股权的价格低于本次授予日标的股份公允价值的差额确认股份支付费用。
陈版您上述的回复，我是这样理解的授予日一次性确认费用的股份支付是对员工已提供劳务或者服务的补偿，即使员工离职已确认的费用也不用转回，但是员工离职时将股份转让给其他高管，相当于公司重新实施了一次股权激励计划，本次转让股权的价格低于本次授予日标的股份公允价值的差额确认股份支付费用，对于同样的股权实施了两次次股权激励计划，需要两次都计入费用，不存在重复记费用的情况。我的理解是否正确？

回答人：chenyiwei
可以这样理解。两次股份支付分别对应于不同激励对象、不同期间内提供的服务。

提问人：zhangjiazhen 时间：2020-12-30 11:11:00
请问，母公司A用持有的子公司B的部分股权对子公司B的高管进行股权激励，请问母公司单体层面、子公司单体层面、合并层面分别如何会计处理？从合并层面角度，最终影响的是权益还是损益？

回答人：chenyiwei
A的个别报表层面：现金结算股份支付。事实上的账务处理结果是将从激励对象处收到的股权转让款冲减度该子公司的长投成本。
B层面：按权益结算股份支付处理，确认管理费用和资本公积。
A的合并报表层面：按权益结算股份支付处理。若该子公司原先为非全资子公司，则子公司所确认的管理费用需按比例分配给少数股东损益。合并报表层面的最终效果是：利润表上影响管理费用和少数股东损益；合并报表层面体现为未分配利润减少，但少数股东权益不变，差额体现为权益性交易。